【裁判字號】    90,易,2690
【裁判日期】    900814
【裁判案由】    偽造貨幣
【裁判全文】
臺灣高雄地方法院刑事判決                          九十年度易字第二六九號
    公  訴  人  臺灣高雄地方法院檢察署檢察官
    被      告  甲○○
右列被告因偽造貨幣案件，經檢察官提起公訴（九十年度偵字第七六四五號），本院
判決如左：
    主  文
甲○○收受後方知為偽造之通用貨幣而仍行使，處罰金壹仟伍佰元，如易服勞役以參
佰元折算壹日。
扣案偽造之通用貨幣新臺幣壹仟元壹張沒收。
    事  實
一、甲○○係貨車司機，其於九十年二月間某日，於不知情之情形下，在不詳地點收
    受不詳之人所交付之偽造通用貨幣新台幣（下同）一千元之紙鈔後，發現所收受
    之一千元紙鈔係偽造之貨幣，竟仍於九十年二月二十七日十三時四十分許，駕駛
    車號ＪＥ─七一八號營業大貨車由北往南行駛，行經國道一號高速路員林收費站
    南向第九票亭處時，持該張偽造一千元紙鈔欲向收費員陳幸裕購買高速公路大貨
    車通行票證而為行使，當場為收費員發覺有異，而報警查獲，並扣得上開偽造之
    一千元紙鈔乙張。
二、案經內政部警政署國道公路警察局第三警察隊報請臺灣高雄地方法院檢察署檢察
    官偵查起訴。
    理  由
一、訊據被告甲○○固坦承於前揭時地行使該張偽鈔乙節不諱，惟矢口否認有行使偽
    鈔之犯意，辯稱：伊不知上開紙幣係偽鈔云云。然查，被告持上開偽造之貨幣一
    千元紙鈔為行使，業據上開收費員陳幸裕於警訊中供述明確，並有上揭偽造之貨
    幣一千元紙鈔一張扣案可佐，又扣案之上開一千元紙鈔經警送請中央銀行發行局
    鑑定結果稱：該張偽鈔均以彩色噴墨方式仿印，無隱藏字及凹版印文凸起效果；
    紙質與真鈔不同，無水印；安全線以金屬線（含面額數字）夾於兩張之間，再將
    正面紙張切割鏤空露出金屬線仿造，無折光變色效果；正面左下角之「１０００
    」面額數字，無折光變色效果。有該行九十年三月十六日（九○）台央發字第○
    三○○一九二九一號函在卷可考，而該紙偽鈔不論紙質、印刷、顏色等均甚為粗
    糙，與真鈔之光滑有顯著差異，常人一望即知係偽鈔，被告當無不知之理；被告
    所辯顯係卸責之詞，殊不足採。事證明確，被告犯行堪以認定，應予依法論科。
二、核被告甲○○所為係犯刑法第一百九十六條第二項之收受後方知為偽造之通用貨
    幣而仍行使罪。爰審酌被告係因不甘損失而犯此罪行，惡性不大，惟犯後矢口否
    認並其他一切情狀，量處如主文所示之罰金，並諭知易科罰金之折算標準，以示
    懲儆。至扣案偽造之貨幣一千元紙鈔一張，應依刑法第二百條之規定，宣告沒收
    之。
據上論斷，應依刑事訴訟法第二百九十九條第一項前段、刑法第一百九十六條第二項
、第二百條、第四十二條第二項、罰金罰鍰提高標準條例第一條前段、第二條，判決
如主文。
本案經檢察官洪期榮到庭執行職務。
中      華      民      國      九十      年      八      月    十四    日
                                  臺灣高雄地方法院刑事第六庭
                                      法  官  張世賢
右正本證明與原本無異。
如不服本判決，應於判決送達後十日內，向本院提出上訴狀。
                                      書記官  蔡琬玲
中      華      民      國      九十      年      八      月    十四    日
附錄所犯法條：
中華民國刑法第一百九十六條
 (行使收集或交付偽造變造通貨、幣券罪)
行使偽造、變造之通用貨幣、紙幣、銀行券，或意圖供行使之用而收集或
交付於人者，處三年以上十年以下有期徒刑，得併科五千元以下罰金。
收受後方知為偽造、變造之通用貨幣、紙幣、銀行券而仍行使，或意圖供
行使之用而交付於人者，處五百元以下罰金。
第一項之未遂犯罰之。


司法院資訊處製作；財團法人民間司法改革基金會備份。
